【裁判字號】    97,裁,3849
【裁判日期】    970731
【裁判案由】    貨物稅
【裁判全文】
最  高  行  政  法  院  裁  定
                                      97年度裁字第3849號
聲  請  人  台芳食品廠
代  表  人  甲○○
訴訟代理人  林石猛  律師
            李佳冠  律師
            吳志揚  律師
上列聲請人因與相對人財政部臺灣省南區國稅局間貨物稅事件，
對於中華民國97年4月22日本院97年度裁字第2304號裁定，聲請
再審，本院裁定如下：
    主  文
再審之聲請駁回。
再審訴訟費用由聲請人負擔。
    理  由
一、本件聲請人對本院97年度裁字第2304號裁定(以下稱原確定
    裁定)聲請再審，再審意旨略謂：聲請人對原判決（按即高
    雄高等行政法院96年度訴字第106號判決）提起上訴，本係
    主張：原判決對貨物稅條例第2條及第14條規定解釋不當，
    致生「聲請人同時為貨物稅條例第2條所規定之產製廠商；
    訴外人臺鹽公司為同法第14條所規定之產製廠商」之錯誤結
    論。聲請人已於上訴理由予以詳細指摘，然本院未對貨物稅
    條例第2條及第14條規定之解釋運用，依聲請人上訴之質疑
    ，予以闡釋說明，反認聲請人於上訴理由狀明確指明「原審
    判決一方面認定上訴人為貨物稅條例第2條第1項第2款所定
    受託之產製廠商，一方面又以臺鹽公司所銷售之銷售價格作
    為核定本件貨物稅之基準，顯有行政訴訟法第243條第1項後
    段判決適用法規不當之判決違背法令。」之指摘不合法，即
    有適用行政訴訟法第243條第1項之錯誤，故原確定裁定有行
    政訴訟法第273條第1項第1款適用法規顯有錯誤之再審事由
    。
二、本院按：行政訴訟法第283條所準用之第273條第1項第1款所
    謂「適用法規顯有錯誤」，係指原判決所適用之法規與該案
    應適用之現行法規相違背，或與解釋判例有所牴觸者而言（
    本院62年判字第610號判例參照）。原確定裁定係以聲請人
    對原判決之上訴，未具體表明原判決違背法令之事由，而不
    合法駁回之。至行政訴訟法第243條第1項所規定之「判決不
    適用法規或適用法規不當者，為違背法令」，係就判決違背
    法令所為之定義，原確定裁定並非適用該規定或不適用該規
    定駁回聲請人之上訴。本件顯無聲請意旨所稱適用行政訴訟
    法第243條第1項之錯誤情事，其再審之聲請顯無再審理由，
    應予駁回。本件再審之聲請既因無再審理由而駁回，聲請人
    其餘有關本案實體事項所為之指摘，即無庸審究，併予敘明
    。
三、據上論結，本件聲請顯無再審理由。依行政訴訟法第283條
    、第278條第2項、第104條、民事訴訟法第95條、第78條，
    裁定如主文。
中    華    民    國    97    年    7     月    31    日
                    最高行政法院第三庭
                        審判長法官  黃  璽  君
                              法官  廖  宏  明
                              法官  鄭  小  康
                              法官  鄭  忠  仁
                              法官  吳  東  都
以  上  正  本  證  明  與  原  本  無  異
中    華    民    國    97    年    7     月    31    日
                              書記官  莊  俊  亨


司法院資訊處製作；財團法人民間司法改革基金會備份。
